臺灣高等法院刑事判決　　　　　　　 94年度交上易字第300號
上　訴　人　臺灣臺北地方法院檢察署檢察官
被　　　告　甲○○
輔　佐　人
即被告之女　乙○○
上列上訴人因被告公共危險案件，不服臺灣臺北地方法院94年度
交易字第440號，中華民國94年10月31日第一審判決（起訴案號
：臺灣臺北地方法院檢察署94年度偵字第6032號），提起上訴，
本院判決如下：
    主  文
上訴駁回。
    事  實
一、甲○○於民國（下同）94年3月26日18時45分前某時許，在
    臺北市○○○路○段某處，飲用酒類後，明知其於飲酒後已
    不能安全駕車，竟仍騎乘車號ZKU-368號輕型機車，於同日
    18時45分許，行經臺北市中正區○○○路○段與衡陽路口，
    為警攔檢而查獲，並於同日19時3分許，經警以呼氣方式檢
    測其酒精濃度高達為每公升0.71毫克。
二、案經臺北市政府警察局中正第一分局報請臺灣臺北地方法院
    檢察署檢察官偵查起訴，因甲○○於原審準備程序中為有罪
    之陳述，經原審合議庭裁定以簡式審判程序審理。
    理  由
一、前揭犯罪事實，業據被告甲○○於原審、本院審理中坦承不
    諱，並有刑法第185條之3案件測試觀察紀錄表及臺北市政府
    警察局舉發違反道路交通管理事件通知單在卷可稽；又被告
    甲○○於94年3月26日19時3分許經警測試飲酒後其吐氣所含
    酒精成份每公升0.71毫克，亦有酒精測試表一紙附卷可稽，
    其顯已因服用酒類而達不能安全駕駛之程度，足徵被告甲○
    ○之上開自白與事實相符。本件事證明確，被告甲○○之犯
    行洵堪認定，應予依法論科。
二、核被告甲○○所為，係犯刑法第185條之3服用酒類不能安全
    駕駛而駕駛罪。
三、原審以被告犯罪明確，而適用刑法第185條之3、第41條第1
    項，罰金罰鍰提高標準條第2條，並審酌被告甲○○明知酒
    後不能安全駕駛卻仍為之，嚴重影響大眾安全，及其品行、
    犯罪動機、目的、手段、行為次數、生活狀況、智識程度及
    所生之損害等一切情狀，判處拘役五十九日，並諭知如易科
    罰金以三百元折算一日，認事用法，洵無違誤。公訴人上訴
    意旨略以：原判決量刑未敘明有何具體審酌，復未說明何以
    認公訴人為避免被告再犯為由而求處有期徒刑以上之罪猶嫌
    過重等語。惟按，關於刑之量定，係法院得本於職權自由裁
    量之事項，倘其未有逾越法律所規定之範圍，或濫用其權限
    ，即不得任意指摘為違法。經查，原審就被告所犯之罪，在
    量刑部分，已斟酌被告之品行、犯罪動機、目的、手段、行
    為次數、生活狀況、智識程度及明知酒後駕車嚴重影響大眾
    安全，其所生之損害等一切情狀，而於理由中說明，非無具
    體審酌，另查被告酒後駕車之行為尚未肇事釀災，犯後又於
    審理時坦承不諱，態度尚佳，原審判處拘役五十九日，並諭
    知如易科罰金以三百元折算一日，而未宣告有期徒刑，經核
    尚無不當。原判決之量刑並無明顯失出，公訴人前開上訴意
    旨，尚難認為有理由，應予駁回。
據上論斷，應依刑事訴訟法第368條，判決如主文。
本案經檢察官田炳麟到庭執行職務。
中　　華　　民　　國　　94　　年　　12　　月　　30　　日
　　　　　　　　　刑事第十三庭  審判長法　官  劉景星
　　　　　　　　　　　　　　　　　    法　官  李春地
　　　　　　　 　 　　　　　　　　　　法　官  陳志洋
以上正本證明與原本無異。
不得上訴。
                                      書記官  王韻雅
中　　華　　民　　國　　95　　年　　1 　　月　　2 　　日
附錄：本案論罪科刑法條全文
中華民國刑法第185條之3
服用毒品、麻醉藥品、酒類或其他相類之物，不能安全駕駛動力
交通工具而駕駛者，處1年以下有期徒刑、拘役或3萬元以下罰金
。
